【裁判字號】    99,審訴,2482
【裁判日期】    991230
【裁判案由】    毒品危害防制條例
【裁判全文】
臺灣桃園地方法院宣示判決筆錄        99年度審訴字第2482號
公  訴  人  臺灣桃園地方法院檢察署檢察官
被      告  羅文貞
指定辯護人  本院公設辯護人陳瑞明
上列被告因違反毒品危害防制條例案件，於中華民國99年12月30
日下午5 時許，在本院第10法庭宣示判決，出席職員如下：
          法  官  潘怡華
          書記官  施春祝
法官起立朗讀判決主文、犯罪事實要旨、處罰條文、附記事項及
告以上訴限制、期間並提出上訴狀之法院，且諭知記載其內容：
一、主  文：
    羅文貞施用第一級毒品，累犯，處有期徒刑柒月，扣案之第
    一級毒品海洛因壹包含袋（驗餘淨重零點壹柒公克）沒收
    銷燬之；又施用第二級毒品，累犯，處有期徒刑月，扣案
    之第二級毒品甲基安非他命壹包含袋（驗餘淨重零點零壹伍
    捌公克）沒收銷燬之，吸食器壹組、分裝鏟壹支及分裝袋
    拾個均沒收；應執行有期徒刑捌月，扣案之第一級毒品海
    洛因壹包含袋（驗餘淨重零點壹柒公克）、第二級毒品甲
    基安非他命壹包含袋（驗餘淨重零點零壹伍捌公克）均沒收
    銷燬之，吸食器壹組、分裝鏟壹支及分裝袋拾個均沒收
    。
二、犯罪事實要旨：
    羅文貞前於民國81年間因違反麻醉藥品管理條例等案件，分
    別經本院以82年度訴字第87號、臺灣高等法院以82年度上訴
    字第6720號判決，判處有期徒刑6 月、6 年確定後，並經臺
    灣高等法院以84年度聲字第665 號裁定應執行有期徒刑6 年
    3 月確定（嗣經本院以96年度聲減字第2528號裁定減刑並定
    其應執行刑為有期徒刑6 年3 月確定）；又於83年間因違反
    麻醉藥品管理條例等罪，分別經本院以83年度訴緝字第274
    號判決判處有期徒刑8 月確定、臺灣高等法院以85年度上更
    （二）字第994 號判決判處有期徒刑5 年2 月，上訴後，經
    最高法院以86年度台上字第2891號判決駁回上訴確定，並經
    臺灣高等法院以86年度聲字第868 號裁定應執行有期徒刑5
    年6 月確定（嗣經本院以96年度聲減字第2528號裁定減刑並
    定其應執行刑為有期徒刑5 年5 月確定）。上開數罪經入監
    接續執行，於89年3 月21日假釋出監，嗣經撤銷假釋，尚餘
    殘刑5 年1 月24日（嗣經本院以96年度聲減字第2528號裁定
    減刑後更定其殘刑為5 年又24日）。再於89、90年間因竊盜
    案件，分別經本院以91年度易緝字第3 號、91年度易字第79
    4 號判決，各判處有期徒刑4 月、6 月，均確定後，經本院
    以96年度聲減字第2528號裁定減刑並定其應執行刑為有期徒
    刑5 月。上開有期徒刑5 月與殘刑5 年又24日經入監接續執
    行，於96年11月21日執行完畢（於本案均構成累犯）。另於
    97年間因施用毒品案件，經本院裁定送觀察、勒戒後，認有
    繼續施用毒品傾向，再經本院裁定送強制戒治，嗣因戒治成
    效合格，無繼續戒治必要，於98年9 月1 日釋放出所，並經
    臺灣桃園地方法院檢察署檢察官為不起訴處分確定。詎其仍
    不知悔改並戒除毒癮，復基於施用第一、二級毒品之犯意，
    於上開強制戒治執行完畢釋放後5 年內，復分別(一)於99年7
    月12日23時許，在其桃園縣平鎮市○○街84號3 樓居處內，
    以將第一級毒品海洛因摻入香菸中，點燃吸食之方式，施用
    第一級毒品海洛因1 次；(二)於99年7 月14日上午9 時許，在
    上揭居處，以將第二級毒品甲基安非他命置於玻璃球吸食器
    內燒烤，吸食煙霧之方式，施用第二級毒品甲基安非他命1
    次。嗣經警方於99年7 月14日上午10時5 分許，搜索其住處
    後，當場扣得其所有之第一級毒品海洛因1 包（驗前淨重0.
    139 公克，驗餘淨重0.137 公克，因鑑驗使用費失0.002 公
    克，含與毒品無法析離之包裝袋1 個）、第二級毒品甲基安
    非他命1 包（驗前淨重0.016 公克，驗餘淨重0.0158公克，
    因鑑驗使用費失0.002 公克，含與毒品無法析離之包裝袋1
    個），及其所有而供施用第二級毒品犯行所用之吸食器1 組
    、分裝鏟1 支、分裝袋33個，於徵得其同意採尿送驗後，結
    果呈安非他命類及鴉片類陽性反應，始悉上情。
三、處罰條文：
    毒品危害防制條例第10條第1 項、第2 項、第18條第1 項前
    段，刑法第11條、第47條第1 項、第38條第1 項第2 款、第
    51條第5 款。
四、附記事項：
    扣案之海洛因、甲基安非他命各1 包，其中包裝袋部分，依
    現行檢驗方式乃以刮除方式為之，包裝袋上仍會摻殘若干毒
    品無法分離，均應一體視為毒品部分，而依毒品危害防制條
    例第18條第1 項前段規定，宣告沒收銷燬之。至鑑驗費失之
    毒品部分，既已滅失，爰不另為沒收銷燬之宣告。
五、協商判決除有刑事訴訟法第455 條之4 第1 項第1 款於本訊
    問程序終結前，被告撤銷協商合意或檢察官撤回協商聲請者
    ；第2 款被告協商之意思非出於自由意志者；第4 款被告所
    犯之罪非第455 條之2 第1 項所定得以協商判決者；第6 款
    被告有其他較重之裁判上一罪之犯罪事實者；第7 款法院認
    應諭知免刑或免訴、不受理者情形之一，及違反同條第2 項
    「法院應於協商合意範圍內為判決；法院為協商判決所科之
    刑，以宣告緩刑或2 年以下有期徒刑、拘役或罰金為限」之
    規定者外，不得上訴。
六、如有前述例外得上訴之情形，又不服本件判決，得自收受判
    決送達後10日內，向本院提出上訴狀，上訴於第二審法院。
中    華    民    國    99    年    12    月    30    日
                        刑事庭    法  官  潘怡華
以上正本證明與原本無異。
                                  書記官  施春祝
中    華    民    國    99    年    12    月    30    日
附錄本案論罪科刑法條：
毒品危害防制條例第10條
施用第一級毒品者，處 6 月以上 5 年以下有期徒刑。
施用第二級毒品者，處 3 年以下有期徒刑。

司法院資訊處製作；財團法人民間司法改革基金會備份。
